【裁判字號】    98,易緝,15
【裁判日期】    980915
【裁判案由】    竊盜
【裁判全文】
臺灣基隆地方法院刑事判決              98年度易緝字第15號
公  訴  人  臺灣基隆地方法院檢察署檢察官
被      告  丁○○
                    （
            己○○
                    （
上列被告因竊盜案件，經檢察官提起公訴（98年度偵字第72號）
，本院判決如下：
    主  文
丁○○所犯如附表編號一至六「宣告刑」欄所示之罪、刑，應執
行有期徒刑壹年，如易科罰金，以新台幣壹仟元折算壹日。扣案
之黑色塑膠握把之Ｔ字型起子壹支、藍色塑膠握把之Ｔ字型起子
壹支、金屬不鏽鋼握把之Ｔ字型起子壹支，均沒收。
己○○所犯如附表編號一至六「宣告刑」欄所示之罪、刑，應執
行有期徒刑玖月，如易科罰金，以新台幣壹仟元折算壹日。扣案
之黑色塑膠握把之Ｔ字型起子壹支、藍色塑膠握把之Ｔ字型起子
壹支、金屬不鏽鋼握把之Ｔ字型起子壹支，均沒收。
    事  實
一、丁○○與己○○係男女朋友關係，平日駕駛IK-7589 號自小
    客車至各地之夜巿擺設攤位。臺北縣貢寮鄉、瑞芳鎮之海岸
    時有釣客前往釣魚，釣客多將車輛停放在路旁後，即下車前
    往釣魚，且時間長達數小時以上，丁○○與己○○認為有機
    可趁，竟共同意圖為自己不法所有之犯意聯絡，駕駛上開自
    小客車在臺北縣東北角近海城鎮，四處物色行竊對象，而為
    下列竊盜犯行：
  (一)97年11月10日6 時許，甲○○駕駛車號ER-5591 號自小客車
    ，停放在臺北縣瑞芳鎮○○○○○路旁後，丁○○、己○○
    亦駕駛上開IK-7589 號自小客車停放在甲○○所有自小客車
    附近，丁○○、己○○攜帶握把部分分別為黑色塑膠、藍色
    塑膠、金屬不鏽鋼材質之Ｔ字型起子各1 支，趁停放路邊車
    輛之釣客下車至海岸釣魚之機會，丁○○、己○○即以上述
    自備且可作為兇器使用握把部分為藍色塑膠材質之Ｔ字型一
    字起子，插入ER -5591號自小客車車門鎖用力扭轉開啟，進
    入車內竊取甲○○放在後車廂內之釣竿7 支、釣魚用捲線器
    3 個及釣魚用冰箱1 個（共價值新臺幣《下同》15000 元）
    得手。
  (二)97年12月14日8 時許，庚○○駕駛車號0216-ER 號自小客車
    ，停放在臺北縣貢寮鄉萊磯釣場附近路旁，丁○○、己○○
    亦駕駛上開IK-7589 號自小客車停放在庚○○所有自小客車
    附近，丁○○、己○○攜帶握把部分分別為黑色塑膠、藍色
    塑膠、金屬不鏽鋼材質之Ｔ字型起子各1 支，趁停放路邊車
    輛之釣客下車至海岸釣魚之機會，丁○○、己○○以上述自
    備且可作為兇器使用握把部分為藍色塑膠材質之Ｔ字型一字
    起子，插入0216-ER 號自小客車車門門鎖用力扭轉開啟，進
    入車內竊取庚○○所有之釣竿3 支、釣魚用外套1 件、身分
    證、健保卡及汽車音響1 台（共價值15 000元）得手。
  (三)97年12月23日7 時許，戊○○駕駛車號9A-8501 號自小客車
    ，停放在臺北縣貢寮鄉○○街49號前之西靈巖寺停車場後，
    ，丁○○、己○○亦駕駛上開IK-7589 號自小客車停放在甲○○所有自小客車附近，丁○○、己○○攜帶握把部分分別
    為黑色塑膠、藍色塑膠、金屬不鏽鋼材質之Ｔ字型起子各1
    支，趁停放路邊車輛之釣客下車至海岸釣魚之機會，丁○○
    、己○○以上述自備且可作為兇器使用握把部分為藍色塑膠
    材質之Ｔ字型一字起子，插入車號9A-8 501號自小客車後車
    廂門鎖用力扭轉開啟，竊取戊○○置放在後車廂所有之釣竿
    5 支（共價值20000 元）得手。
  (四)97年12月23日8 時許，丙○○駕駛車號BA-7662 號自小客車
    ，停放在臺北縣貢寮鄉○○街49號前之西靈巖寺停車場後，
    ，丁○○、己○○亦駕駛上開IK-7589 號自小客車停放在甲○○所有自小客車附近，丁○○、己○○攜帶握把部分分別
    為黑色塑膠、藍色塑膠、金屬不鏽鋼材質之Ｔ字型起子各1
    支，趁停放路邊車輛之釣客下車至海岸釣魚之機會，丁○○
    與己○○以上述自備且可作為兇器使用握把部分為藍色塑膠
    材質之Ｔ字型一字起子，插入上開自小客車後車廂門鎖用力
    扭轉開啟，竊取丙○○所有之釣竿1 支（共價值1800元）得
    手。
  (五)97年12月23日8 時許，林進吉駕駛車號EU-7522 號自小客車
    ，停放在臺北縣貢寮鄉○○街49號前之西靈巖寺停車場後，
    ，丁○○、己○○亦駕駛上開IK-7589 號自小客車停放在甲○○所有自小客車附近，丁○○、己○○攜帶握把部分分別
    為黑色塑膠、藍色塑膠、金屬不鏽鋼材質之Ｔ字型起子各1
    支，趁停放路邊車輛之釣客下車至海岸釣魚之機會，丁○○
    、己○○以上述自備且可作為兇器使用握把部分為藍色塑膠
    材質之Ｔ字型一字起子，插入上開自小客車後車廂門鎖用力
    扭轉開啟，竊取林進吉所有之釣竿2 支及捲線器1 個（共價
    值2700元）得手。
  (六)97年12月23日19時許，乙○○駕駛車號F9 -3693號自小客車
    ，停放在臺北縣貢寮鄉○○街49號前之西靈巖寺停車場後，
    ，丁○○、己○○亦駕駛上開IK-7589 號自小客車停放在甲○○所有自小客車附近，丁○○、己○○攜帶握把部分分別
    為黑色塑膠、藍色塑膠、金屬不鏽鋼材質之Ｔ字型起子各1
    支，趁停放路邊車輛之釣客下車至海岸釣魚之機會，丁○○
    、己○○以上述自備握把部分為藍色塑膠材質之Ｔ字型一字
    起子，插入上開自小客車車門門鎖用力扭轉，竊取乙○○放
    在置物箱之鑰匙1 副、黑色行動電話1 支，再打開後車廂，
    竊取乙○○之皮包2 只（內有身分證、工作證、現金3 千元
    ）、鳥籠1 個、鳥網4 個、鐮刀、鋸子各1 支、拖鞋、繩索
    2 卷及工具箱1 只得手。嗣於97年12月24日凌晨1 時許，乙○○駕駛車號F9-3693 號自小客車離開西靈巖寺停車場，前
    往釣具行購買物品時，發現遭竊，立即駕車返回西靈巖寺停
    車場，乙○○發現丁○○、己○○躺在車號IK-7589 號自小
    客車內睡覺，而其遭竊之工具箱1 個放在車廂內，乙○○報
    警後，經警到場查獲上情，並在IK-758 9號自小客車內扣得
    甲○○之釣竿7 支、釣魚用捲線器3 個及釣魚用冰箱1 個、
    戊○○所有之釣竿5 支、丙○○所有之釣竿1 支、林進吉所
    有之釣竿2 支及捲線器1 個、乙○○之鳥網4 個、鐮刀、鋸
    子各1 支、工具箱1 個及繩索2 卷。並在丁○○駕駛之上開
    自小客車內，扣得其所有犯案時攜帶足供兇器使用之如上所
    述握把部分分別為黑色塑膠、藍色塑膠、金屬不鏽鋼材質之
    Ｔ字型起子各1 支，及與本案並無關聯之電鑽1 把。
二、案經甲○○、庚○○、丙○○、林進吉訴由臺北縣政府警察
    局瑞芳分局報告臺灣基隆地方法院檢察署檢察官偵查起訴。
    理  由
壹、證據能力部分：
    按被告以外之人於審判外之言詞或書面陳述，雖不符刑事訴
    訟法第159條之1至第159條之4之規定，然經當事人於審判程
    序同意作為證據，法院審酌該言詞陳述作成時之情況，認為
    適當者，亦得為證據，刑事訴訟法第159條之5第1 項定有明
    文。當事人、代理人或辯護人於法院調查證據時，知有刑事
    訴訟法第159條第1項不得為證據之情形，而未於言詞辯論終
    結前聲明異議者，視為有前項之同意，同條第2 項亦有明定
    。本案據以認定被告犯罪事實之證據，部分屬於傳聞證據，
    惟檢察官、被告就該等證據，於本院審理程序時均未爭執其
    證據能力，且迄於言詞辯論終結前復未聲明異議，而本院審
    酌並無違法取證之瑕疵，亦認以之作為證據為適當，故依刑
    事訴訟法第159條之5第1項、第2項之規定，該等傳聞證據均
    具備證據能力而得作為證據，合先敘明。
貳、實體部分：
一、訊據被告丁○○、己○○均矢口否認涉有竊盜犯行，被告丁○○辯稱：扣案乙○○之物品係己○○在西靈巖寺停車場廁
    所旁撿到的，與伊無關，其他在伊車上扣案之物品，均係伊
    在跳蚤市場購得，東西都是伊的，並沒有竊盜他人的物品云
    云，被告己○○辯稱，扣案乙○○之物品係伊在西靈巖寺停
    車場廁所旁撿到的，伊以為是沒有人的，其他的扣案物品，
    均係從跳蚤市場購得，並非竊盜取得云云。惟查：
  (一)上開竊盜犯行，業據被害人戊○○、乙○○於警、偵訊、告
    訴人甲○○、庚○○、丙○○、林進吉於警詢指訴歷歷。又
    查乙○○於97年12月24日凌晨1 時許，駕駛車號F9-3693 號
    自小客車離開西靈巖寺停車場，前往釣具行購買物品時，發
    現遭竊，立即駕車返回西靈巖寺停車場，乙○○發現丁○○
    、己○○躺在車號IK-7589 號自小客車內睡覺，而其遭竊之
    工具箱1 個放在車廂內，乙○○報警後，經警到場查獲上情
    ，並在IK-758 9號自小客車內扣得甲○○之釣竿7 支、釣魚
    用捲線器3 個及釣魚用冰箱1 個、戊○○所有之釣竿5 支、
    丙○○所有之釣竿1 支、林進吉所有之釣竿2 支及捲線器1
    個、乙○○之鳥網4 個、鐮刀、鋸子各1 支、工具箱1 個及
    繩索2 卷等情，業據證人即被害人乙○○於警詢、檢察官偵
    訊時具結證述明確（見98年度易緝字第15號偵查卷第16至17
    頁、第70至71頁），並有臺北縣政府警察局瑞芳分局搜索、
    扣押筆錄、扣押筆錄、扣押物品目錄表、贓物認領保管單等
    在卷可稽。被告丁○○、己○○為警查獲扣得上述贓證物品
    ，包括被害人戊○○、丙○○、林進吉於97年12月23日7 時
    許、8 時許，駕車停放在臺北縣貢寮鄉○○街49號前之西靈
    巖寺停車場後，遭竊之物品等情，亦據被害人戊○○、丙○○、林進吉於警詢中證述翔實，是被告己○○辯稱，扣案乙○○之物品係伊在西靈巖寺停車場廁所旁撿到的云云，顯不
    足採，證人即被害人庚○○於看到自由時報刊載被告丁○○
    穿著其遭竊之外套，竊取釣客停放在臺北縣貢寮鄉西靈巖寺
    停車場車輛內之物品，立即至警局指認被告丁○○等情，業
    據證人及被害人庚○○於警詢證述明確，並有自由時報報紙
    影本在卷可稽（見偵查卷第55頁），均足以證明扣案之贓證
    物品均係被告丁○○、己○○行竊所得。
  (二)又被害人乙○○於97年12月23日19時許，駕駛車號F9-3693
    號自小客車，停放在位於上址之西靈巖寺停車場後，下車至
    貢寮鄉海岸釣魚，其駕駛之自小客車，遭人以不明之工具，
    撬開上開自小客車車門，竊取車內物品，經警在被告丁○○
    駕駛之車號F9-3693 號自小客車內扣得之六角扳手，經警送
    內政部警政署刑事警察局鑑定，經該局以98年3 月12日刑鑑
    字第0980022606號鑑定書記載：「鑑定結果：送鑑一字起子
    之前端金屬部分與被害人駕駛車輛駕駛座前門車門鎖遭破壞
    之壓印痕比對結果，兩者寬度均約0.7 公分，惟因車門鎖遭
    破壞之壓印痕缺乏可供個化比對之工具痕跡，無法進一步比
    對。」、「證物描述與檢測結果：一、送鑑一字起子1 枝，
    呈Ｔ字型，握把部分為藍色塑膠材質，其上有『8mm 』字樣
    ；一字起子金屬部分（不含藍色接合處及握把）長約4 公分
    ，其前端寬度約0.7 公分，並於端點處發現有不規則之斷裂
    所造成之缺損；後端則有生鏽情形。二、被害人車輛駕駛座
    車門鎖1 個，係圓柱體狀之車門鎖，常約4 公分、寬約2 公
    分，中間有1 長方形之孔洞。車門鎖入口處左右兩側均發現
    明顯壓印痕，寬度約0.7 公分。」等語，此有該鑑定書在卷
    可稽（附本院98年度亦字第78號卷），依照上述鑑定書之鑑
    定一字起子金屬部分（不含藍色接合處及握把）長約4 公分
    ，其前端寬度約0.7 公分，與被害人乙○○被害人車輛駕駛
    座車門鎖1 個，係圓柱體狀之車門鎖，長約4 公分，車門鎖
    入口處左右兩側均發現明顯壓印痕，寬度約0.7 公分等語，
    足認該扣案藍色握把之Ｔ字型扳手，為撬開被害人乙○○車
    輛駕駛座車門鎖之工具無訛，而操作上開藍色握把之Ｔ字型
    扳手，需一鼓作氣將藍色握把之Ｔ字型扳手插入車門鎖後扭
    動，顯非一般女子所能為，足認係被告丁○○持握把之Ｔ字
    型扳手被害人車輛車門鎖撬開被害人之車門而入內行竊，是
    被告丁○○辯稱，扣案乙○○之物品並非伊行竊，與伊無關
    云云，被告己○○辯稱，扣案乙○○之物品係伊在西靈巖寺
    停車場廁所旁撿到的，伊以為是沒有人的云云，屬事後推諉
    卸責並迴護被告丁○○之詞，要無足採。
  (三)又被害人戊○○、乙○○、甲○○、庚○○、丙○○、林進
    吉等駕駛車輛停放在如事實欄一、所述之東北角海岸各處，
    其等駕駛之車輛車門或後車廂之鑰匙鎖，遭人以工具插入用
    力扭轉而遭破壞之竊盜手法相同，業據證人即被害人戊○○
    、乙○○、甲○○、庚○○、丙○○、林進吉等等指訴歷歷
    ，業如前述，且被害人戊○○、乙○○、甲○○、庚○○、
    丙○○、林進吉等駕駛車輛遭竊之時間係從97年11月10日時
    起至97年12月23日止之密集時間內，尤其事實欄一、(三)至(六)
    被害人車輛門鎖遭破壞之時間均為97年12月23日，竊盜手法
    復相同，證人即被害人乙○○於警詢中證稱，對於被告丁○○、己○○2 人皆不認識，對於IK-7589 車輛很有印象，在
    這一個月最少我看到IK-7589 車輛2 至3 次，因為他車內有
    兩隻狗為拉不拉多及小型白色犬（似為西施犬）印象深刻於
    台北縣瑞濱中油油庫廁所旁看過1 次及於鼻頭角公園廁所旁
    看過1 次，每次都會放狗出來，所以我印象深刻等語（見偵
    查卷第18頁），足認被告丁○○又係駕車搭載己○○出末在
    台北縣之東北角海岸，共同攜帶扣案握把部分分別為黑色塑
    膠、藍色塑膠、金屬不鏽鋼材質之Ｔ字型起子各1 支行竊無
    訛。
  (四)被告丁○○、己○○均辯稱：車上除扣案乙○○之物品外其
    他在伊車上扣案之物品，均係其等在跳蚤市場購得，並沒有
    竊盜他人的物品云云，惟查被告丁○○、己○○為警查獲扣
    得上述贓證物品，除被害人乙○○遭竊之物品外，另包括被
    告於97年12月24日凌晨1 時許為警查獲之前1 日即97年12月
    23日7 時許、8 時許，被害人戊○○、丙○○、林進吉駕駛
    之自小客車停放在臺北縣貢寮鄉○○街49號前之西靈巖寺停
    車場遭竊之物品，且被害人乙○○、戊○○、丙○○、林進
    吉駕駛車輛停放在臺北縣貢寮鄉西靈巖寺停車場遭竊行竊之
    手法復相同，均足以證明被告丁○○、己○○上述辯解，伊
    車上扣案之物品，均係其等在跳蚤市場購得云云，不足採信
    ，益足以證明被告己○○辯稱，扣得乙○○之物品係伊撿到
    云云，不能採信。參以被害人戊○○、乙○○、甲○○、庚○○、丙○○、林進吉等駕駛車輛停放在如事實欄一、所述
    東北角海岸各處車內物品遭竊後，見報至警局指認時，對其
    等遭竊物品之特徵、廠牌、款式、價錢均娓娓道來，並出具
    贓物認領保管單具領保管，並載明如有冒領願負法律責任等
    情，均有贓物認領保管單在卷可稽，另以證人即被害人庚○○於看到自由時報刊載被告丁○○穿著其遭竊之外套，警局
    指認被告丁○○，依照證人庚○○在警局並未指認在被告車
    上扣得之贓證物有伊遭竊之釣具等情觀之，是證人即被害人
    戊○○、乙○○、甲○○、庚○○、丙○○、林進吉指訴遭
    竊之情形，並指警局指認取回其等失竊之釣具等物品，定能
    採信。又經本院質之被告丁○○、己○○上述扣得釣具等物
    品之來源，僅泛稱3 、4 年前在跳蚤市場購買云云，並無購
    買之具體時間、地點，顯屬事後推諉卸責之詞，不足採信。
  (五)綜上，本案事證明確，被告之犯行洵堪認定，應依法論科。
二、論罪科刑：
  (一)按刑法第321 條第1 項第3 款之攜帶兇器竊盜罪，係以行為
    人攜帶兇器為其加重要件，此所謂兇器，其種類並無限制，
    凡客觀上足以對人之生命、身體安全構成威脅，具有危險性
    之兇器均屬之，且祇須行竊時攜帶此種具危險性之兇器為已
    足，既不以攜帶之初有行兇之意圖為必要（最高法院79年臺
    上字第5253號判例意旨參照），更不以行為人曾藉該兇器為
    其犯案工具為必要，是不問該兇器係行為人自行攜往行竊現
    場，或在竊盜現場臨時持以行竊，又究否曾持該兇器為事實
    上之使用，核均應論行為人以攜帶兇器竊盜罪。查被告為警
    查獲扣得之握把部分為黑色塑膠、藍色塑膠、金屬不鏽鋼材
    質之Ｔ字型起子各1 支，經本院當庭勘驗，其中1 支黑色塑
    膠握把，握把長度13公分、金屬部分6.7 公分、為Ｔ型扳手
    ，另1 支白色Ｔ型扳手，握把部分為金屬不銹鋼材質，握把
    前端長約7.3 公分、握把前端亦為金屬材質等情，業經本院
    當庭勘驗無訛，另握把部分為藍色塑膠材質之Ｔ字型起子1
    支，一字起子金屬部分長約4 公分，業如前述，起子前端尖
    銳，倘持以揮戳人體，當足可威脅、危害他人之生命、身體
    ，客觀上足以危害他人生命、身體之安全，自屬兇器無訛。
    是核被告丁○○、己○○所為，均係犯刑法第321 條第1 項
    第3 款之攜帶兇器加重竊盜罪。被告2 人就先後所犯6 次竊
    盜犯行間，具有犯意聯絡及行為分擔，均為共同正犯。被告
    2 人所為前述先後6 次攜帶兇器加重竊盜犯行，時間不同、
    犯意各別，應予以分論併罰。
  (二)爰審酌被告丁○○、己○○2 人之犯罪動機、手段，所竊物
    品價值非鉅，衡其犯罪後始終矢口否認犯行等一切情狀，分
    別量處如主文所示之刑，並諭知易科罰金之折算標準，再分
    別定應執行之刑，並就應執行之刑諭知易科罰金之折算標準
    。
四、沒收部分：
  (一)扣案握把部分分別為黑色塑膠、藍色塑膠、金屬不鏽鋼材質
    之Ｔ字型起子各1 支，為被告所有，且供本件竊盜犯行所用
    之物，爰依刑法第38條第1 項第2 款、第3 項之規定宣告沒
    收。
  (二)至扣案之電鑽1 把，固為被告丁○○所有，惟均非供本案犯
    罪所用之物，且無其他積極證據證明係供本院犯罪所用之物
    ，爰不予宣告沒收，併予敘明。
據上論斷，應依刑事訴訟法第273 條之1 第1 項、第299 條第1
項前段，刑法第321條第1項第3款、第38條第1項第2款，判決如
主文。
本案經檢察官鄭雅方到庭執行職務
中    華    民    國    98    年    9     月    15    日
                  刑事第三庭法    官  黃永定
以上正本證明與原本無異。
如不服本判決應於收受送達後10日內向本院提出上訴書狀，並應
敘述具體理由；其未敘述上訴理由者，應於上訴期間屆滿後20日
內向本院補提理由書（均須按他造當事人之人數附繕本）「切勿
逕送上級法院」。
中    華    民    國    98    年    9     月    15    日
                            書 記 官  劉珍珍
附錄論罪法條
刑法第321條
I犯竊盜罪而有左列情形之一者，處6 月以上、5 年以下有期徒
  刑：
一、於夜間侵入住宅或有人居住之建築物、船艦或隱匿其內而犯之者。
二、毀越門扇、牆垣或其他安全設備而犯之者。
三、攜帶兇器而犯之者。
四、結夥三人以上而犯之者。
五、乘火災、水災或其他災害之際而犯之者。
六、在車站或埠頭而犯之者。
II前項之未遂犯罰之。
附表：
┌───┬──────────┬───────────────────┐
│ 編號 │犯罪行為            │宣告刑                                │
├───┼──────────┼───────────────────┤
│  一  │事實欄一、(一)所示之犯│丁○○、己○○共同攜帶兇器竊盜，各處有│
│      │行。                │期徒刑陸月，如易科罰金，均以新台幣壹仟│
│      │                    │元折算壹日。扣案之黑色塑膠握把之Ｔ字型│
│      │                    │起子壹支、藍色塑膠握把之Ｔ字型起子壹支│
│      │                    │、金屬不鏽鋼握把之Ｔ字型起子壹支，均沒│
│      │                    │收。                                  │
├───┼──────────┼───────────────────┤
│  二  │事實欄一、(二)所示之犯│丁○○、己○○共同攜帶兇器竊盜，各處有│
│      │行。                │期徒刑陸月，如易科罰金，均以新台幣壹仟│
│      │                    │元折算壹日。扣案之黑色塑膠握把之Ｔ字型│
│      │                    │起子壹支、藍色塑膠握把之Ｔ字型起子壹支│
│      │                    │、金屬不鏽鋼握把之Ｔ字型起子壹支，均沒│
│      │                    │收。                                  │
├───┼──────────┼───────────────────┤
│  三  │事實欄一、(三)所示之犯│丁○○、己○○共同攜帶兇器竊盜，各處有│
│      │行。                │期徒刑陸月，如易科罰金，均以新台幣壹仟│
│      │                    │元折算壹日。扣案之黑色塑膠握把之Ｔ字型│
│      │                    │起子壹支、藍色塑膠握把之Ｔ字型起子壹支│
│      │                    │、金屬不鏽鋼握把之Ｔ字型起子壹支，均沒│
│      │                    │收。                                  │
├───┼──────────┼───────────────────┤
│  四  │事實欄一、(四)所示之犯│丁○○、己○○共同攜帶兇器竊盜，各處有│
│      │行。                │期徒刑陸月，如易科罰金，均以新台幣壹仟│
│      │                    │元折算壹日。扣案之黑色塑膠握把之Ｔ字型│
│      │                    │起子壹支、藍色塑膠握把之Ｔ字型起子壹支│
│      │                    │、金屬不鏽鋼握把之Ｔ字型起子壹支，均沒│
│      │                    │收。                                  │
├───┼──────────┼───────────────────┤
│  五  │事實欄一、(五)所示之犯│丁○○、己○○共同攜帶兇器竊盜，各處有│
│      │行。                │期徒刑陸月，如易科罰金，均以新台幣壹仟│
│      │                    │元折算壹日。扣案之黑色塑膠握把之Ｔ字型│
│      │                    │起子壹支、藍色塑膠握把之Ｔ字型起子壹支│
│      │                    │、金屬不鏽鋼握把之Ｔ字型起子壹支，均沒│
│      │                    │收。                                  │
├───┼──────────┼───────────────────┤
│  六  │事實欄一、(六)所示之犯│丁○○、己○○共同攜帶兇器竊盜，各處有│
│      │行。                │期徒刑陸月，如易科罰金，均以新台幣壹仟│
│      │                    │元折算壹日。扣案之黑色塑膠握把之Ｔ字型│
│      │                    │起子壹支、藍色塑膠握把之Ｔ字型起子壹支│
│      │                    │、金屬不鏽鋼握把之Ｔ字型起子壹支，均沒│
│      │                    │收。                                  │
└───┴──────────┴───────────────────┘


司法院資訊處製作；財團法人民間司法改革基金會備份。
